臺灣臺中地方法院刑事判決　　　　　　　94年度訴字第2756號
公　訴　人　臺灣臺中地方法院檢察署檢察官
被　　　告　乙○○
指定辯護人　陳盈壽律師
上列被告因違反槍砲彈藥刀械管制條例案件，經檢察官提起公訴
（94年度偵字第11165號），本院判決如下：
    主    文
乙○○未經許可持有可發射子彈具有殺傷力之改造手槍，累犯，
處有期徒刑年陸月，併科罰金新臺幣伍萬元，罰金如易服勞役
，以新臺幣玖佰元即銀元佰元折算壹日。
扣案之仿ＷＡＬＴＨＥＲ廠ＰＰＫ／Ｓ型半自動手槍製造之玩具
手槍換裝土造金屬槍管而成之改造玩具手槍（槍枝管制編號0000
000000號，含彈匣壹個）壹枝及具殺傷力之口徑八ＭＭ金屬彈頭
改造而成之土造子彈參顆均沒收。
    犯罪事實
一、乙○○前於民國九十二年間因犯竊盜罪，經本院判處有期徒
    刑九月，復於九十三年間因犯強制罪，經臺灣高雄地方法院
    判處有期徒刑三月，經接續執行，於九十三年十月一日縮刑
    期滿出監執行完畢，詎猶不知警省悔悟，明知可發射子彈具
    有殺傷力之改造手槍及具殺傷力之子彈，分別係屬槍砲彈藥
    刀械管制條例第四條第一項第一款、第二款所管制之物品，
    未經中央主管機關許可，不得持有、製造，竟仍一時出於好
    奇，即基於持有可發射子彈具殺傷力改造手槍、子彈之犯意
    ，於民國九十三年（起訴書誤為九十四年）十二月中旬某日
    ，在臺中市○○路與崇德路口，以新臺幣（下同）七萬元之
    價格，自真實姓名、年籍不詳綽號「阿忠」之成年人處，購
    入仿WALTHER廠PPK/S型半自動手槍製造之玩具手槍換裝土造
    金屬槍管改造而成之具殺傷力改造手槍一枝（含彈匣一個，
    槍枝管制編號：0000000000號）及土造金屬彈殼
    加裝直徑八MM金屬彈頭而成具殺傷力之土造子彈五顆（乙○
    ○雖自白購買十顆子彈，惟因另五顆子彈僅有被告之自白並
    無其他證據足資證明，故本院僅認定扣案之五顆子彈）。乙
    ○○取得前開改造手槍、子彈後，均持有置放於台中縣外埔
    鄉○○村○○路一七一號住處外之花棚內，嗣乙○○將前開
    槍彈藏放於皮包內攜往臺中市○○路八十之二號四樓之一住
    處，而為警於九十四年七月六日十一時三十分許，持本院核
    發之搜索票在上址搜索查獲，並由警將其所購入之前開改造
    手槍一枝、子彈五顆，均予以查扣（其中子彈二顆，已試射
    完畢，另有扣得施用毒品之相關事證，業經檢察官另案起訴
    審理中）。
二、案經臺中市警察局第五分局報請臺灣臺中地方法院檢察署檢
    察官偵查起訴。
    理    由
一、上揭被告乙○○非法持有可發射子彈具殺傷力之改造手槍及
    具殺傷力之土造子彈之事實，業據其於警詢、偵查及本院訊
    問時，均坦承不諱，核與警員搜索時在場之陳威安、洪子敏
    、吳雅惠、鐘伯星、嚴佳薇、巫政育、林韻欣、王俊煌於警
    訊中、賴怡秀於檢察官偵查時均證稱：扣案之槍枝、子彈為
    乙○○所有等語相符，且有扣押筆錄及目錄表、刑案現場測
    繪圖、現場照片、與仿WALTHER廠PPK/S型半自動手槍製造之
    玩具手槍換裝土造金屬槍管改造而成之手槍一枝、子彈五顆
    扣案可資佐證。而扣案之上開槍枝、子彈，經送請內政部警
    政署刑事警察局鑑驗結果，認定：「送鑑改造手槍壹枝（槍
    枝管制編號：0000000000號），認係由仿
    WALTHER 廠PPK/S型半自動手槍製造之玩具手槍換裝土造金
    屬槍管而成之改造手槍，機械性能良好，可擊發適用之子彈
    ，認具殺傷力」、「送鑑之改造子彈伍顆，認均係由土造金
    屬彈殼加裝直徑8MM金屬彈頭而成之土造子彈，經取樣貳顆
    試射結果，均可擊發，認均具殺傷力」等字樣，此有該局九
    十四年八月二十五日刑鑑字第０九四０一○九二三一號槍彈
    鑑定書一份在卷可憑，則扣案之前開改造玩具手槍、子彈具
    有殺傷力且為被告所持有等情，事證明確其犯行堪可認定。
二、查被告未經許可，持有可發射子彈具有殺傷力之改造玩具手
    槍及子彈之行為，核係犯槍砲彈藥刀械管制條例第八條第四
    項之未經許可持有可發射子彈具有殺傷力之改造玩具手槍罪
    及同法第十二條第四項之未經許可持有子彈罪。被告以一行
    為觸犯上揭二罪名，為想像競合犯，依刑法第五十五條之規
    定，從一重依槍砲彈藥刀械管制條例第八條第四項處斷。查
    被告前於九十二年間因犯竊盜罪，經本院判處有期徒刑九月
    ，於九十三年間因犯強制罪，經臺灣高雄地方法院判處有期
    徒刑三月，經接續執行，於九十三年十月一日縮刑期滿視為
    執行完畢，有卷附臺灣高等法院被告前案紀錄表可按，其受
    有期徒刑之執行完畢，五年以內再犯有期徒刑以上之罪，為
    累犯，依法加重其刑。爰審酌被告明知並未經主管機關許可
    ，不得持有改造玩具手槍、子彈，竟仍無故持有之，犯罪之
    動機即屬可議，並對社會治安存有潛在之危險，惟其犯罪之
    手段非若一般持有槍砲彈藥類型犯罪之兇殘，亦非以加害良
    善為目的，另持有之改造玩具手槍只有一枝，子彈僅有五發
    ，犯罪情節並非重大，且自始均坦認槍枝、子彈為其所有，
    犯罪後之態度尚屬良好等一切情狀，量處如主文所示之刑，
    並就併科罰金部分諭知易服勞役之折算標準，以示懲儆。至
    檢察官具體求刑三年八月，本院參酌前情，認為稍嫌過重，
    難以憑採，併此敘明。
三、扣案之仿WALTHER廠PPK/S型半自動手槍製造之玩具手槍換裝
    土造金屬槍管而成之改造玩具手槍（含彈匣一個，槍枝管制
    編號0000000000號）一枝、子彈三顆（不含鑑定試射擊發之
    二顆），屬槍砲彈藥刀械管制條例所規範之槍枝、子彈，為
    違禁物，應依刑法第三十八條第一項第一款宣告沒收。至其
    中二顆扣案之八MM土造子彈，因囑託內政部警政署刑事警察
    局鑑驗，已經試射擊發，而不再具有子彈之結構，即失其違
    禁物之性質，自無庸為沒收之諭知，附此敘明。
據上論斷，應依刑事訴訟法第二百九十九條第一項前段，槍砲彈
藥刀械管制條例第八條第四項、第十二條第四項，刑法第十一條
前段、第五十五條、第四十七條、第四十二條第二項、第三十八
條第一項第一款，罰金罰鍰提高標準條例第二條，現行法規所定
貨幣單位折算新臺幣條例第二條，判決如主文。
本案經檢察官甲○○到庭執行職務
中　　華　　民　　國　　94　　年　　10　　月　　7 　　日
                  刑事第四庭  審判長法　官　劉錫賢
                                    法　官  陳思成
                                    法　官  滕治平
以上正本證明與原本無異。
如不服本判決，應於送達後十日內向本院提出上訴狀（須附繕本
），上訴於臺灣高等法院臺中分院。
                                    書記官  郭佳雯
中　　華　　民　　國　　94　　年　　10　　月　　7 　　日
附錄論罪科刑法條
槍砲彈藥刀械管制條例第八條
未經許可，製造、販賣或運輸鋼筆槍、瓦斯槍、麻醉槍、獵槍、
空氣槍或第四條第一項第一款所定其他可發射金屬或子彈具有殺
傷力之各式槍砲者，處無期徒刑或五年以上有期徒刑，併科新臺
幣一千萬元以下罰金。
未經許可，轉讓、出租或出借前項所列槍枝者，處五年以上有期
徒刑，併科新臺幣一千萬元以下罰金。
意圖供自己或他人犯罪之用，而犯前二項之罪者，處無期徒刑或
七年以上有期徒刑，併科新臺幣一千萬元以下罰金。
未經許可，持有、寄藏或意圖販賣而陳列第一項所列槍枝者，處
三年以上十年以下有期徒刑，併科新臺幣七百萬元以下罰金。
第一項至第槍砲彈藥刀械管制條例第12條
未經許可，製造、販賣或運輸子彈者，處 1 年以上 7 年以下有
期徒刑，併科新台幣 500 萬元以下罰金。
未經許可，轉讓、出租或出借子彈者，處 6 月以上 5 年以下有
期徒刑，併科新台幣 300 萬元以下罰金。
意圖供自己或他人犯罪之用，而犯前二項之罪者，處 3 年以上
10 年以下有期徒刑，併科新台幣 700 萬元以下罰金。
未經許可，持有、寄藏或意圖販賣而陳列子彈者，處 5 年以下有
期徒刑，併科新台幣 300 萬元以下罰金。
第 1 項至第 3 項之未遂犯罰之。三項之未遂犯罰之。
